【裁判字號】    92,交抗,102
【裁判日期】    920414
【裁判案由】    違反道路交通管理處罰條例
【裁判全文】
臺灣高等法院刑事裁定                            九十二年度交抗字第一二號
    抗  告  人  甲○
    即受處分人
右列抗告人因違反道路交通管理處罰條例案件，不服臺灣桃園地方法院中華民國九十
一年十二月三十日裁定（九十一年度交聲字第二二五號），提起抗告，本院裁定如左
：
    主  文
抗告駁回。
    理  由
一、本件原裁定以抗告人即異議人甲○於民國九十一年三月二日下午二時五十分許，
    駕駛所有車號ＤＫ—七七九七號自用小客車行經臺九線南下二八四公里處，該路
    段限速時速六十公里，受處分人竟以時速一百一十公里超越上開限速五十公里，
    為花蓮縣警察局鳳林分局瑞穗分駐所攔檢，以受處分人有違反道路交通管理處罰
    條例第四十條第一項規定之行為掣單舉發，受處分人於應到案日期前向原處分機
    關提出申訴，經原處分機關請原舉發單位調查結果，仍認受處分人所有之該部自
    小客車有於前揭路段超速行駛行為，原處分機關乃依道路交通管理處罰條例第四
    十條第一項、第六十三條第一項第一款及違反道路交通管理事件統一裁罰標準表
    規定，以受處分人所有該部車號自小客車超過規定之最高時速二十公里以上，裁
    處受處分人罰鍰新臺幣（下同）一千九百元，並記違規點數一點。並以受處分人
    聲明異議意旨略以：伊當時駕駛車速不到六十公里就被攔檢，當時另外一台車車
    速不是很快，但證人測速器卻顯示八十公里，伊並未超速，應是測速器有問題云
    云。經查受處分人於右揭日時，駕駛前揭號牌之自小客車，行經前揭地點等情，
    業據受處分人於原審調查中自承不諱。而受處分人駕車行經上開路段，經警以雷
    達測速器測得時速，高達一百十公里，業已超過該路段規定之最高限速六十公里
    等情，亦據證人即本件檢測員警李金明於原審調查中證稱：因為當時測速器顯示
    時速達一百十公里，所以就在路邊攔停異議人，並請他看測速器等語；即受處分
    人亦於原審調查中自承：證人的測速器擺在車上，他的測速器顯示確實是一百一
    十公里等語。受處分人雖辯稱該測速器有問題云云，然證人李金明就此於原審調
    查中證稱：測速器每個月都會由分局拿去檢測維修，伊派出所只有一支測速器等
    語，而原審依此函請花蓮縣警察局鳳林分局檢送該分駐所所使用之雷達測速器相
    關資料，依該分局以九十一年十月廿八日鳳警交字第０九一００一六０五七０號
    函所檢送之經濟部標準檢驗局雷達測速儀檢定合格證書、小型行動無線電話證書
    顯示，上開分駐所所使用之雷達測速儀係ＭＰＨ牌ＰＹＴＨＯＮ型號，於九十年
    四月六日經經濟部標準局檢驗合格並發給證書，有效期限至九十一年四月，經原
    審再函請該分局檢送於九十一年一月至同年四月間該雷達測速器之維修等相關紀
    錄，該分局以九十一年十一月二十七日奉警交字第０九一０００二四八九０號函
    覆稱：該分局瑞穗分駐所之雷達測速器，平時責由專人保管，負責保養，如發現
    異常即停止使用報請上級轉請廠商維修檢測，查於九十一年一月至四月間之雷達
    測速器使用正常無故障，亦無檢測資料等語。是受處分人以前詞否認雷達測速器
    檢測結果之正確性，要無可採。綜上，受處分人確有前開超速之違規行為，應可
    認定。原處分機關援引前開規定裁處受處分人罰鍰一千九百元並記違規點數一點
    ，即無違誤，本件受處分人之異議為無理由，應予駁回。
二、按行車速度，依標誌或標線之規定，無標誌或標線者，在市區道路，時速不得超
    過五○公里，在郊外道路時速不得超過六○公里。但在未劃設車道線或行車分向
    線之道路，市區時速不得超過三○公里，郊外時速不得超過四○公里。道路交通
    安全規則第九十三條第一項第一款定有明文，又汽車駕駛人，行車速度超過規定
    之最高時速者，處一千二百元以上二千四百元以下罰鍰，道路交通管理處罰條例
    第四十條第一項定有明文，而汽車駕駛人駕駛汽車違反道路交通管理處罰條例第
    四十條第一項規定者，除應依該條所規定之罰鍰處罰外，並予記違規點數一點，
    道路交通管理處罰條例第六十三條第一項第一款亦定有明文。查抗告人甲○於民
    國九十一年三月二日下午二時五十分許，駕駛所有車號ＤＫ—七七九七號自用小
    客車行經臺九線南下二八四公里處，該路段限速時速六十公里，受處分人竟以時
    速一百一十公里超越上開限速五十公里，為花蓮縣警察局鳳林分局瑞穗分駐所警
    員以雷達測速器顯示攔檢等之事實，業據證人即舉發之警員李金明證述明確，而
    該分駐所所使用之雷達測速器相關資料，依上開分局以九十一年十月廿八日鳳警
    交字第０九一００一六０五七０號函所檢送之經濟部標準檢驗局雷達測速儀檢定
    合格證書、小型行動無線電話證書顯示，上開分駐所所使用之雷達測速儀係ＭＰ
    Ｈ牌ＰＹＴＨＯＮ型號，於九十年四月六日經經濟部標準局檢驗合格並發給證書
    ，有效期限至九十一年四月，且該分局檢送於九十一年一月至同年四月間該雷達
    測速器之維修等相關紀錄，亦有該分局以九十一年十一月二十七日奉警交字第０
    九一０００二四八九０號函覆稱：該分局瑞穗分駐所之雷達測速器，平時責由專
    人保管，負責保養，如發現異常即停止使用報請上級轉請廠商維修檢測，查於九
    十一年一月至四月間之雷達測速器使用正常無故障，亦無檢測資料等語。抗告人
    亦確有行經該路段，本件既查無任何積極證據足資證明該員有捏造事實濫行舉發
    之情事，則執勤員警本其維護交通秩序安全職責且有事證所為之依法舉發，自應
    受到合法正確之推定。本件並無任何積極證據足以證明該執勤員警之舉發係屬虛
    偽，或使人足信該名員警有何不可採之品性證據或前科證據存在，抗告人亦未提
    出該名執勤員警之舉發確屬不實之相關證據以供調查，尚難遽認本件有濫行取締
    之情形；本件抗告人違規之事實明確，原裁定認原處分機關援引前開規定對抗告
    人裁處罰鍰一千九百元並記違規點數一點，並無不當，而駁回抗告人之異議，揆
    諸前揭之規定，並無違誤，抗告人之抗告並未提出何理由為無理由，應予駁回。
三、依道路交通管理處罰條例第八十九條，道路交通案件處理辦法第二十六條，刑事
    訴訟法第四百十二條裁定如主文。
中      華      民      國    九十二    年     四       月     十四   日
                              臺灣高等法院交通法庭
                                  審判長法  官  陳  正  雄
                                        法  官  許  錦  印
                                        法  官  許  宗  和
右正本證明與原本無異。
不得再抗告。
                                        書記官  廖  艷  莉
中      華      民      國    九十二    年     四       月     十四   日


司法院資訊處製作；財團法人民間司法改革基金會備份。
